Alexandru Munteanu

▼ Via Giuseppe Maria Bonzanigo 16, 00133 Roma (Italia)

Roma, 14 Lug. 18

Oggetto: Lettera di presentazione

Gentile Signore/a,

Sono Alexandru Munteanu, ho 22 anni e sono attualmente occupato presso NTT DATA Italia come Software Developer Engineer.

Ho conseguito la laurea triennale in Ingegneria Informatica e Automatica presso l'Università La Sapienza di Roma.

Sono molto socievole ed estroverso e non ho problemi a relazionarmi con persone nuove.

Attualmente lavoro su piattaforma ServiceNow e mi occupo della parte front-end del progetto Enel Global Travel.

So utilizzare l'intera suite Microsoft Office (Excel, Word, Powerpoint) e sono pronto ad imparare l'uso di nuovi programmi.

I diversi ambiti lavorativi e l'esperienza universitaria mi hanno permesso di crescere e rafforzare valori quali responsabilità e velocità nell'esecuzione delle mansioni che mi sono state affidate.

Rimango a disposizione per ulteriori informazioni.

Alexandru Muntilary

Allego il mio CV e autorizzo il trattamento dei dati personali ivi contenuti in base art. 13 del D. Lgs. 196/2003.

Cordiali saluti,

Alexandru Munteanu

Curriculum vitae

INFORMAZIONI PERSONALI

Alexandru Munteanu



💎 Via Giuseppe Maria Bonzanigo 16, 00133 Roma (Italia)

(+39) 3482587324

munteanu96@gmail.com

Sesso Maschile | Data di nascita 30/10/1996 | Nazionalità Italiana

TITOLO DI STUDIO

Laurea triennale in Ingegneria Informatica ed Automatica

ESPERIENZA PROFESSIONALE

01/12/2018-alla data attuale

Software Developer Engineer

NTT DATA Italia, Roma (Italia)

- Programmatore front-end su piattaforma ServiceNow
- Si occupa della manutenzione e dell'implementazione di nuove funzionalità nel progetto Enel Global Travel, una piattaforma per organizzare trasferte di lavoro per i dipendenti Enel

03/09/2018-31/11/2018

Stagista programmatore

NTT DATA Italia, Roma (Italia)

- Stagista in ambito Business Process&Service Management

01/01/2010-alla data attuale

Muratore

- Lavoro intermittente:

manovale per ristrutturazione completa di appartamenti, tra i quali muratura e pittura

13/05/2017-15/07/2017

Volantinaggio ed infopoint

Parco divertimenti Cinecittà World, Roma (Italia)

- Volantinaggio per attrarre nuovi visitatori all'interno del parco
- Punto informazioni

01/01/2015-31/12/2015

Agente di pompe funebri

Agostini, Roma (Italia)

- Trasporto salme
- Assistente per trasporto e disposizione fiori

01/01/2014-22/01/2014

Volantinaggio

RistoPub Galloway, Roma (Italia)

- Organizzazione di un gruppo per la distribuzione di volantini
- Distribuzione di volantini
- Promoter per nuova apertura locale

ISTRUZIONE E FORMAZIONE

Curriculum vitae Alexandru Munteanu

21/09/2015-10/2018

Ingegneria Informatica ed Automatica

Livello 6 QEQ

Università La Sapienza, Roma (Italia)

- Problem solving e teamwork
- Pianificazione, progettazione, realizzazione e gestione di sistemi informatici per l'elaborazione di dati
- Programmazione

13/09/2010-02/07/2015

Perito in elettronica ed elettrotecnica

Livello 5 QEQ

Istituto Tecnico Industriale Statale Giovanni Giorgi, Roma (Italia)

- Cultura generale
- Lingua inglese
- Capacità tecniche specialistiche nel campo dell'informatica, dell'elettronica e dell'elettrotecnica. Studio e progettazione di sistemi elettrici ed elettronici

COMPETENZE PERSONALI

Lingua madre

Italiano, Russo, Moldavo/Rumeno

Lingue straniere

COMPRENSIONE		PARLATO		PRODUZIONE SCRITTA	
Ascolto	Lettura	Interazione	Produzione orale		
B2	B2	B2	B2	B2	

Test di Academic English

Inglese

Livelli: A1 e A2: Utente base - B1 e B2: Utente autonomo - C1 e C2: Utente avanzato

Quadro Comune Europeo di Riferimento delle Lingue

Competenze comunicative

 - Ho sviluppato ottime competenze comunicative e relazionali con il pubblico grazie alle varie esperienze lavorative come promoter ed addetto infopoint presso Cinecittà World e RistoPub Galloway

Competenze organizzative e gestionali

- Ottime competenze organizzative e gestionali acquisite durante i vari progetti universitari (tra cui: creazione sito web per esercizi di inglese, implementazione funzioni all'interno di un sistema operativo ad hoc) in cui abbiamo creato un gruppo, organizzato il lavoro all'interno di esso e portato a termine l'obiettivo comune

Competenze professionali

- Conoscenza delle norme di sicurezza e dei principali componenti elettronici grazie alla formazione di perito elettronico e di manovale in cantieri edili
- Conoscenza di materiali ed attrezzature per i lavori edili grazie al lavoro di manovale muratore

Competenze digitali

AUTOVALUTAZIONE								
Elaborazione delle informazioni	Comunicazione	Creazione di Contenuti	Sicurezza	Risoluzione di problemi				
Utente avanzato	Utente avanzato	Utente autonomo	Utente avanzato	Utente avanzato				

Competenze digitali - Scheda per l'autovalutazione

- Ottima padronanza dell'intera suite Microsoft Office
- Programmazione: Python, C, C++, Java, Assembly (IA32), HTML, Javascript e CSS
- Database: progettazione e realizzazione mediante PostgreSQL
- GitHub
- ServiceNow

Curriculum vitae Alexandru Munteanu

> - Esperienza nell'assemblaggio e nella manutenzione hardware e software di configurazioni desktop e portatili

Patente di guida

A1, B

ULTERIORI INFORMAZIONI

Altre informazioni Automunito

> Menzionato come attore nel cortometraggio "Il bambino di Carla" di Emanuela Rossi Menzioni

Referenze Disponibili su richiesta

Autorizzo il trattamento dei miei dati personali ai sensi del Decreto Legislativo 30 giugno 2003, n. 196 "Codice in materia di protezione dei dati personali. Trattamento dei dati personali

Alexandru Munteanu

Lingua madre

Italiano, Russo, Moldavo/Rumeno

Lingue straniere Inglese

			Inglese				
	Autova	ılutazioı	ne delle competenze	linguistiche			
COMPRENSIONE			PARI		SCRITTO		
Ascolto	Lettura		Q Interazione	Produzione orale		Scritto	
B2 Utente autonomo	B2 Utente autonomo		B2 Utente autonomo	B2 Utente autonomo		B2 Utente autonomo	
		(Certificati e diploma				
Titolo	ïtolo		Ente erogatore		Data		Livello*
Test di Academic English		Università degli studi di Roma "La Sapienza"		22/05/2015		B2	
	Es	perienz	e linguistiche e inter	culturali			
Descrizione					Durata		
Uso delle lingue durante la durante le permanenze in pa disposizione solamente la lin	esi esteri dove ho potuto					-	
Uso delle lingue per studio descrizione e analisi di proge Discussione con studente cir su componenti elettronici attir	etti nel campo informatico nese in erasmus sull'evol).				-	